【裁判字號】    99,裁,2215
【裁判日期】    990923
【裁判案由】    虛報出口貨物
【裁判全文】
最  高  行  政  法  院  裁  定
                                      99年度裁字第2215號
上  訴  人  綠鉅田企業股份有限公司
代  表  人  甲○○
被 上訴 人  財政部臺中關稅局
代  表  人  乙○○
上列當事人間虛報出口貨物事件，上訴人對於中華民國99年6月
30日臺中高等行政法院98年度簡字第92號判決，提起上訴，本院
裁定如下：
    主  文
上訴駁回。
上訴審訴訟費用由上訴人負擔。
    理  由
一、按對於適用簡易程序之裁判提起上訴，須經本院許可。前項
    許可，以訴訟事件所涉及之法律見解具有原則性者為限，行
    政訴訟法第235條定有明文。所謂法律見解具有原則性，係
    指該訴訟事件所涉及之法律問題意義重大，而有加以闡釋之
    必要而言。
二、緣上訴人於民國97年8月14日委由嘉成報關行向被上訴人報
    運出口BEAN THREAD（100%綠豆）3KG×8BAGS/CTN成品:100%
    純綠豆製造粉絲乙批（報單號碼：第DA/BE/97/Y579/5350號
    ），經海關通關系統電腦核定按C3（貨物查驗）方式通關，
    報單申請沖退原料稅欄申報為「Y」，經被上訴人查驗取樣
    化驗結果，綠豆粉含量約80.84%，核有虛報出口貨物品質規
    格之事實。嗣經被上訴人依財政部關稅總局保稅退稅處（下
    稱保稅退稅處）97年10月31日總保三字第0971000546號函復
    略以：本案綠豆粉含量僅約80.84%，與核退標準規格「100%
    綠豆原料製成者」不符，復查尚無規格「綠豆粉含量約80.
    84%之其他原料核退標準，依規定不予核退。」被上訴人爰
    依海關緝私條例第37條第4項之規定處以溢額沖退稅額2倍之
    罰鍰計新臺幣62,886元，上訴人不服，循序提起本件行政訴
    訟。案經原審駁回其訴。
三、本件上訴人對於原審適用簡易程序所為之判決，提起上訴，
    係以：（一）保稅退稅處自97年6月30日起，已全面拒絕粉
    絲外銷品沖退稅，而本件上訴人報關出口係於97年8月14日
    。是本件上訴人報關出口之時，粉絲已非得沖退進口原料稅
    捐之加工外銷貨物，既非得沖退進口原料稅捐之加工外銷貨
    物，即應無海關緝私條例第37條第1項第2款、第4項之適用
    。惟原審判決對上訴人所提出上開重要攻擊、防禦方法恝置
    不論，自有判決不備理由情事。（二）原審判決對上訴人所
    出口之粉絲是否為100%綠豆原料製成，尚有未盡調查之處，
    而此等事實調查結果，將影響上訴人出口物品在海關緝私條
    例上之法律定性及法律效果，然原審判決均未予調查，逕予
    判決，顯有未盡調查義務情事之違法等語，為其論據。惟核
    其所陳上述理由，係對原審取捨證據認定事實之爭執，或係
    就原審適用法律提出歧異見解，為一般法律適用之歧見，均
    無所涉及之法律見解具有原則性之情事。上訴人提起上訴，
    依首開規定及說明，不應許可，其上訴難謂合法，應予駁回
    。
四、據上論結，本件上訴為不合法。依行政訴訟法第249條第1項
    前段、第104條、民事訴訟法第95條、第78條，裁定如主文
    。
中    華    民    國    99    年    9     月    23    日
                    最高行政法院第七庭
                        審判長法官  藍  獻  林
                              法官  廖  宏  明
                              法官  張  瓊  文
                              法官  姜  素  娥
                              法官  林  文  舟

以  上  正  本  證  明  與  原  本  無  異
中    華    民    國    99    年    9     月    23    日
                              書記官  彭  秀  玲

司法院資訊處製作；財團法人民間司法改革基金會備份。
